---
title: CV
name: Carolina
surname: Carrillo Devia
position: "Estudiante de Sociología"
email: "carolina.carrillo@ug.uchile.cl"
github: chincolcarrillo
linkedin: carolina-carrillo-devia
date: "`r format(Sys.time(), '%B %Y')`"
aboutme: "... no sé qué poner aquí ¿postulante a?"
output: 
  vitae::markdowncv:
    theme: davewhipp
---

```{r setup, include=FALSE}
knitr::opts_chunk$set(echo = FALSE, warning = FALSE, message = FALSE)
```

```{r paquetes, include=FALSE}
# install.packages("pacman")
# library(pacman)
pacman::p_load(vitae, tibble)
```


## Formación

```{r formacion}
tribble(
  ~ Degree, ~ Year, ~ Institution, ~ Where,
  "Licenciatura, Sociología", "2019-2023", "Santiago, Chile", "Universidad de Chile"
) %>% 
  detailed_entries(Degree, Year, Institution, Where)
```
_Actividades y asociaciones:_ Consejo Asesor de la Oficina de Género FACSO, Vocera del Centro de Estudiantes de la Facultad de Ciencias Sociales 2020-2021, Centro de Estudiantes de Sociología 2019-2020, Sociedad de Debate Universidad de Chile.


## Experiencias académicas

```{r ayudantias}
tribble(
  ~Year, ~Type, ~Desc,
  2021, "Estadística Correlacional", "Cátedra dictada por Karina Rdz-Navarro",
  2021, "Análisis de Información Cualitativa", "Cátedra dictada por Macarena Bonhomme",
  2021, "Estrategias de Investigación Cualitativa", "Cátedra dictada por Macarena Bonhomme"
) %>% 
  brief_entries(
    glue::glue("Ayudante de Cátedra en {Type}"),
    Year, 
    Desc
  )
```

## Otras experiencias

```{r trabajo}
tribble(
  ~Year, ~Type, ~Desc,
  2021, "Asistente Participación Ciudadana", "Apoyo en sistematización de resultados de talleres de participación ciudadana en Etapa de Diagnóstico del Plan Regulador Comunal de Lo Prado. Habiterra Consultores",
  2021, "Transcriptora", "Transcripción de entrevistas a trabajadores de aplicaciones de delivery. Proyecto Fairwork en Chile, Universidad Adolfo Ibáñez"
  ) %>% 
  brief_entries(
    Type,
    Year, 
    Desc
  )
```

## Aptitudes

 * Investigación cualitativa y cuantitativa 
 * Administración de referencias 
 * Organización y trabajo en equipo 
 * Inglés C1 y Francés B1 
 
## Herramientas

 * Manejo de bases de datos, visualización de datos y análisis estadístico en R
 * Análisis cualitativo con ATLAS.ti 9
 * Escritura en texto plano con R Markdown
 * Manejo de referencias con Zotero y Mendeley
 * Microsoft Office y Google Docs Editors

## Recomendaciones

Macarena Bonhomme. Profesora	 Adjunta,	 Departamento	 de	 Sociología,	 Universidad	 de Chile,	Santiago.	Investigadora	Postdoctoral COES.	E-mail:	<macarenabonhomme@gmail.com>

