---
title: CV
name: Carolina
surname: Carrillo
position: "Estudiante de Sociología"
email: "carolina.carrillo@ug.uchile.cl"
github: chincolcarrillo
linkedin: carolina-carrillo-devia
date: "`r format(Sys.time(), '%B %Y')`"
aboutme: "... no sé qué poner aquí ¿postulante a?"
output: 
  vitae::markdowncv:
    theme: davewhipp
---

```{r setup, include=FALSE}
knitr::opts_chunk$set(echo = FALSE, warning = FALSE, message = FALSE)
library(vitae)
```

## Formación

```{r}
library(tibble)
tribble(
  ~ Degree, ~ Year, ~ Institution, ~ Where,
  "Licenciatura, Sociología", "2019-2023", "Santiago, Chile", "Universidad de Chile"
) %>% 
  detailed_entries(Degree, Year, Institution, Where)
```

## Experiencias

```{r}
tribble(
  ~Year, ~Type, ~Desc,
  2021, "Análisis de Información Cualitativa", "Cátedra dictada por Macarena Bonhomme",
  2021, "Estrategias de Investigación Cualitativa", "Cátedra dictada por Macarena Bonhomme"
) %>% 
  brief_entries(
    glue::glue("Ayudante de Cátedra en {Type}"),
    Year, 
    Desc
  )
```

## Aptitudes

 * Investigación cualitativa y cuantitativa 
 * Administración de referencias 
 * Organización y trabajo en equipo 
 * Inglés C1 y Francés B1 
 
## Herramientas computacionales

 * Análisis estadístico en R y reporte con RMarkdown
 * Nivel de usuario ATLAS.ti 9
 * Nivel de usuario Zotero
 * Nivel avanzado Microsoft Office y Google Docs Editors
 * Zoom Licensed

## Recomendaciones

Macarena Bonhomme. Profesora	 Adjunta,	 Departamento	 de	 Sociología,	 Universidad	 de Chile,	Santiago.	Investigadora	Postdoctoral COES.	E-mail:	<macarenabonhomme@gmail.com>

